# 是否需要提供明细账簿资料~

提问人：zico9999 时间：2013-01-22 09:14:19
陈版：你对股东知情权的看法如何？？大股东是否有权利直接要求复制、查看被投资单位的账簿？？PWC跟我说，如果不能提供PBC给他们，就说明没有控制权~我觉得这个绝对是胡搞了，大股东只能决定董事会的任命，然后董事会才是对被投资单位经营、财务政策的制定，最后该子公司管理层执行~

回答人：chenyiwei
抱歉，这是法律问题，建议咨询律师。但母公司要求所投资企业填写reporting package也是通行的惯例，应得到尊重。